---
title: "EDA SIP"
output:
    html_document:
    df_print: paged
theme: sandstone
---

```{r echo=FALSE, message=FALSE, warning=FALSE}
library(tidyverse)
library(here)
source(here::here("code/lib.R"))
theme_set(theme_bw())

knitr::opts_chunk$set(tidy = FALSE,
                      fig.width = 6,
                      fig.height = 5,
                      echo = FALSE)

```

```{r read}
estimativas_raw = read_projectdata()
```

## O que são os dados

```{r}
glimpse(estimativas_raw)
```

## Entendendo os dados

```{r}
estimativas_raw %>% 
    select(ProjectCode, TaskNumber, HoursEstimate, HoursActual) %>% 
    skimr::skim()
```

Temos 20 projetos, com 12299 estimativas_raw. Não há apenas uma estimativa por tarefa, já que há apenas 10266 valores distintos de `TaskNumber`.

```{r}
estimativas_raw %>% 
    group_by(TaskNumber) %>% 
    mutate(estimativas = n()) %>% 
    filter(estimativas > 1) %>% 
    count(TaskNumber, sort = T)
```

### 1 estimativa por task

Para nossa análise, usaremos uma estimativa por task. Caso haja mais de uma usaremos a média das estimativas_raw:

```{r}
estimativas = estimativas_raw %>%
    group_by(ProjectCode, TaskNumber, Category, Priority, Summary) %>%
    summarise(
        HoursEstimate = mean(HoursEstimate),
        HoursActual = mean(HoursActual),
        DeveloperPerformance = mean(DeveloperPerformance)
    ) %>%
    ungroup()
```

### Dados por time

```{r}
por_time = estimativas_raw %>% 
    group_by(ProjectCode) %>% 
    summarise(devs = NROW(unique(DeveloperID)), 
              erro_medio_abs = mean(abs(HoursEstimate - HoursActual)), 
              estimativas = n())
```


## Qual a relação entre as estimativas e horas reais tomadas na empresa como um todo e em diferentes categorias de tarefa?

```{r}
ggplot(estimativas_raw, aes(x = HoursEstimate, y = HoursActual)) + 
  geom_line(aes(color = Category), size = 1, alpha = 0.5) + 
    geom_smooth()
```

### Análise
Observando o gráfico acima, é possível inferir que as atividades operacionais possuem uma maior diferença entre a quantidade de horas necessárias para concluir a tarefa, e a quantidade de horas inicialmente estimada. É verificável também que todas as categorias de tarefas possuem uma cauda maior a direita. Além disso, é possível observar que há uma correlação positiva não-linear.


## Equipes com mais desenvolvedores produzem estimativas com mais ou menos erro que equipes menores? 

```{r}
por_time %>%
    filter(devs < 10) %>%
        ggplot(aes(x= estimativas,y = erro_medio_abs)) +
        geom_line(alpha = 0.7)+
        geom_smooth(method =lm)+
        labs(x = "Quantidade de Estimativas feitas pela equipe", y = "Erro médio da estimativa", title = "Projetos com menos de 10 devs")

```
```{r}
por_time %>%
    filter(devs >= 10) %>%
        ggplot(aes(x= estimativas,y = erro_medio_abs)) +
        geom_line(alpha = 0.7)+
        geom_smooth(method =lm)+
        labs(x = "Quantidade de Estimativas feitas pela equipe", y = "Erro médio da estimativa", title = "Projetos com 10 ou mais devs")

```


### Análise

Ao analisar os gráficos acima (o primeiro gráfico engloba projetos com menos de 10 desenvolvedores alocados, e o segundo para projetos com 10 ou mais desenvolvedores alocados). Em ambos os casos, é verificável que existe uma correlação negativa linear forte entre a quantidade de estimativas e o erro médio na estimativa. A partir dessa correlação é possível visualizar que, quanto mais estimativas feitas pela equipe, menor é o erro médio.